【裁判字號】    98,交聲,4013
【裁判日期】    981111
【裁判案由】    違反道路交通管理處罰條例聲明異議
【裁判全文】
臺灣臺北地方法院交通事件裁定        98年度交聲字第4013號
原處分機關  臺北市交通事件裁決所
異  議  人
即受處分人  甲○○
                    2樓之1
上列受處分人因違反道路交通管理處罰條例案件，對於臺北市交
通事件裁決所民國98年10月12日北市裁罰字第裁22-AEY243207號
裁決不服，（原處分案號：臺北市政府警察局北市警交字第AEY2
43207號），聲明異議，本院裁定如下：
    主  文
異議駁回。
    理  由
一、原處分意旨略以：本件異議人即受處分人甲○○於民國98年
    9 月1日晚間21時48分許，駕駛登記於乙○○名下之5033-QD
    號一般小客車，沿臺北市○○○路前行，嗣行經復興北路與
    長安東路路口，因違規迴轉，為警攔停舉發，原處分機關乃
    依道路交通管理處罰條例第49條第3款規定，裁處新臺幣（
    下同）900元，並依同條例第63條第1項記違規點數1點。
二、聲明異議意旨略以：異議人駕駛乙○○名下之5033-QD號車
    輛，行經復興北路與長安東路路口迴轉，為警攔停舉發，然
    該處僅懸掛「禁止左轉」但未懸掛「禁止迴轉」標誌，且於
    復興北路北往南行駛於朱崙街口、遼寧街口時，卻同時懸掛
    「禁止左轉」及「禁止迴轉」標誌，因此異議人認該處未懸
    掛「禁止迴轉」標誌之路口，屬可迴轉地點，不可歸責於受
    處分人云云。
三、經查：
    (一)按駕駛人駕駛汽車，應遵守道路交通標誌、標線、號誌之
      指示；又禁止左轉路段，不得迴車，道路交通安全規則第
      90條、第106條第3款分別定有明文。次按汽車駕駛人在禁
      止左轉路段迴車者，處新臺幣600元以上1,800元以下罰鍰
      ；而汽車駕駛人有第49條之情形者，除依原條款處罰鍰外
      ，併予記違規點數一點，道路交通管理處罰條例第49條第
      3款、第63條第1項第1款亦分別定有明文。是本件受處分
      人係於98年9月1日晚間21時48分許，駕駛上開車輛行經復
      興北路與長安東路時，於該處路口迴轉，而為警攔停舉發
      ，該處並懸掛「禁止左轉」標誌等情，業據受處分人坦承
      不諱，並有台北市政府警察局松山分局98年9月30日北市
      警松分交字第098 36374100號函附卷可稽，是受處分人在
      禁止左轉路段迴車，顯已違反道路交通管理處罰條例第49
      條第3款之規定甚明。
    (二)受處分人雖稱：復興北路沿路之標誌設置方式不一，復興
      北路與長安東路路口未懸掛「禁止迴轉」標誌，有使人誤
      認該處屬可迴轉地點禁止左轉云云。然按禁止迴車標誌「
      禁２２」，用以告示車輛駕駛人在前段道路行車，不准迴
      車。設於禁止迴車之地點。已設有禁止左轉標誌或標劃分
      向限制線、禁止超車線之路段，得免設之。道路交通標誌
      標線號誌設置規則第75條亦有明文。前開路口既已由行政
      機關依其法定職權及專業性考量認定禁止左轉（即不得迴
      車），並設置「禁止左轉」標誌，駕駛人行經該處即不得
      迴轉，至標誌、標線、號誌之設置，係主管機關斟酌各種
      因素考量而設，雖於復興北路路段不同路口另有設置「禁
      止迴轉」標誌，然此亦屬主管機關對標誌設置方式裁量行
      使，與上開道路交通標誌標線號誌設置規則第75條亦無不
      符，受處分人此部分主張應無理由。
    (三)又標誌、標線、號誌之設置目的，在於提供車輛駕駛人及
      行人有關道路路況之警告、禁制、指示等資訊，以便利行
      旅及促進交通安全，且無論係禁止迴車，抑或係禁止左轉
      標誌，設有該等標誌之路段均生禁止迴車之法律效果，均
      無礙受處分人違規事實之認定。是受處分人既係依法考領
      駕駛執照人，對於前揭道路交通安全規則及道路管理處罰
      條例之規定，自難諉為不知，其應對道路上設置之所有標
      誌、標線、號誌加以注意，並確實遵守，以維自身及其他
      用路人之安全。
    (四)綜上所述，受處分人於禁止左轉路段迴車之違規事實，其
      事證明確，應堪認定。原處分機關依前揭道路交通管理處
      罰條例第49條第3款規定，裁處900元，並依同條例第63條
      第1項記違規點數1點，核無違誤，本件受處分人之異議為
      無理由，自應將其異議駁回。
四、據上論斷，應依道路交通案件處理辦法第19條，裁定如主文
中    華    民    國    98    年    11    月    11    日
                        交通法庭  法  官  呂煜仁
上正本證明與原本無異。
如不服本裁定，應於裁定送達後5日內向本院提出抗告狀。
                                  書記官  曹尚卿
中    華    民    國    98    年    11    月    11    日


司法院資訊處製作；財團法人民間司法改革基金會備份。
